【裁判字號】    98,訴,4648
【裁判日期】    990128
【裁判案由】    毒品危害防制條例
【裁判全文】
臺灣板橋地方法院刑事判決              98年度訴字第4648號
公  訴  人  臺灣板橋地方法院檢察署檢察官
被      告  甲○○
上列被告因違反毒品危害防制條例案件，經檢察官提起公訴（98
年度毒偵字第7863號），嗣因被告於本院準備程序中就被訴事實
均為有罪之陳述，本院告知被告簡式審判程序之旨，並聽取當事
人之意見後，由本院合議庭裁定改由受命法官獨任依簡式審判程
序進行，判決如下：
    主  文
甲○○施用第一級毒品，累犯，處有期徒刑捌月，扣案之內含第
一級毒品海洛因之殘渣袋壹只（量微無法析離秤重），沒收銷燬
之，扣案之注射針筒肆支，均沒收之。又施用第二級毒品，累犯
，處有期徒刑伍月，扣案之甲基安非他命吸食器壹組、吸食燈泡
壹個，均沒收之。應執行有期徒刑拾壹月，扣案之內含第一級毒
品海洛因之殘渣袋壹只（量微無法析離秤重），沒收銷燬之，扣
案之注射針筒肆支、甲基安非他命吸食器壹組、吸食燈泡壹個，
均沒收之。
    事  實
一、甲○○前於民國88年間，因販賣毒品案件，經本院以88年度
    訴字第577 號判處有期徒刑7 年4 月，嗣經提起上訴後，由
    臺灣高等法院以88年度上訴字第3375號駁回上訴確定；復於
    89年間，因施用第二級毒品案件，經本院以89年度板簡字第
    1214號判處有期徒刑4 月確定；上開2 罪刑接續執行，於95
    年12月13日縮短刑期假釋出監，並於96年7 月10日假釋期滿
    未經撤銷而以已執行完畢論（於本案構成累犯）。又於97年
    間，因施用毒品案件，經本院以97年度毒聲字第549 號裁定
    令入勒戒處所觀察、勒戒後，認有繼續施用毒品之傾向，再
    經本院以97年度毒聲字第1143號裁定令入戒治處所施以強制
    戒治，經提起抗告後，由臺灣高等法院以97年度毒抗字第28
    0 號駁回抗告確定，而於98年1 月19日停止戒治處分釋放出
    所，並由臺灣板橋地方法院檢察署檢察官以98年度戒毒偵字
    第71號為不起訴處分確定。復於98年5 、6 月間，因施用第
    一、二級毒品案件，經本院以98年度訴字第2834號各判處有
    期徒刑7 月、7 月、7 月及4 月，並定應執行有期徒刑1 年
    8 月確定。繼於98年8 月間，因施用第一、二級毒品案件，
    經臺灣桃園地方法院以98年度審訴字第2697號各判處有期徒
    刑7 月及4 月，並定應執行有期徒刑9 月確定。再於同年8
    月間，因施用第一、二級毒品案件，經本院以98年度訴字第
    3798號各判處有期徒刑8 月及5 月，並定應執行有期徒刑11
    月確定。又於98年9 月間，因施用第一、二級毒品案件，經
    臺灣桃園地方法院以98年度審訴字第2798號各判處有期徒刑
    7 月及4 月，並定應執行有期徒刑9 月確定。
二、詎其猶不知悔改，於前揭強制戒治執行完畢釋放後5 年內，
    復基於施用第一級毒品海洛因（以下稱海洛因）之犯意，於
    98年10月21日上午某時，在臺北縣鶯歌鎮○○路29巷8 號住
    處，以將海洛因摻水注入針筒後注射之方式，施用海洛因1
    次；其另基於施用第二級毒品甲基安非他命（以下稱甲基安
    非他命）之犯意，於同日上午某時，在同上址（起訴書略載
    為於98年10月21日為警採尿前回溯96小時內某時許，在不詳
    處所），以將甲基安非他命置入臨時組裝之玻璃球內，用火
    燒烤成煙霧後吸食之方式，施用甲基安非他命1 次。嗣於98
    年10月21日10時5 分許，為警在上開住處查獲，並扣得甲○
    ○所有供其施用海洛因之注射針筒4 支、殘渣袋1 個、及供
    其施用甲基安非他命（起訴書略載為安非他命）之吸食器1
    組、吸食燈泡1 個，再經警採集其尿液送驗而查悉上情。
三、案經臺北縣政府警察局三峽分局移送臺灣板橋地方法院檢察
    署檢察官偵查起訴。
    理  由
壹、程序方面：
    查本件被告甲○○所犯並非死刑、無期徒刑、最輕本刑為3
    年以上有期徒刑之罪或高等法院管轄第一審案件，而其於準
    備程序進行中，被告先就被訴事實均為有罪之陳述，經法官
    告知簡式審判程序之旨，並聽取公訴人及被告之意見後，本
    院認適宜改依簡式審判程序進行，爰依刑事訴訟法第273 條
    之1 第1 項、第284 條之1 規定，由本院合議庭以裁定由受
    命法官獨任進行簡式審判程序，合先敘明。
貳、實體方面：
一、上揭事實，業據被告於本院審理時坦承不諱，又被告為警查
    獲時所採其尿液送驗結果，係呈安非他命類（含甲基安非他
    命）陽性反應及鴉片類（含嗎啡）陽性反應，此有臺北縣政
    府警察局三峽分局查獲毒品危害防制條例案姓名對照表（代
    碼編號：L0000000）、台灣檢驗科技股份有限公司於98年11
    月4 日出具之濫用藥物檢驗報告（報告編號：UL/2009/A092
    5 ）各1 份在卷可稽。據上，被告之尿液經以氣相層析質譜
    儀分析法檢驗，既係呈嗎啡及甲基安非他命陽性反應，顯見
    被告應有在前揭犯罪時間施用海洛因及甲基安非他命之行為
    甚明。又查，被告前於97年間，因施用毒品案件，經本院以
    97年度毒聲字第549 號裁定令入勒戒處所觀察、勒戒後，認
    有繼續施用毒品之傾向，再經本院以97年度毒聲字第1143號
    裁定令入戒治處所施以強制戒治，經提起抗告後，由臺灣高
    等法院以97年度毒抗字第280 號駁回抗告確定，而於98年1
    月19日停止戒治處分釋放出所，並由臺灣板橋地方法院檢察
    署檢察官以98年度戒毒偵字第71號為不起訴處分確定，此有
    臺灣高等法院被告前案紀錄表在卷可稽。綜上所述，足認被
    告前經強制戒治執行完畢釋放後，5 年內再犯本件施用第一
    、二級毒品犯行。本案事證明確，被告犯行堪以認定，應依
    法論科。
二、查海洛因及甲基安非他命，分屬於毒品危害防制條例第2 條
    第2 項第1 、2 款所規定之第一、二級毒品，核被告所為，
    係犯毒品危害防制條例第10條第1 項、第2 項之施用第一、
    二級毒品罪。被告施用前持有第一、二級毒品之低度行為，
    各為進而施用第一、二級毒品之高度行為所吸收，均不另論
    罪。被告所犯上開二罪名，犯意各別，行為互殊，應予分論
    併罰。又被告前受有如事實欄所載罪刑宣告及執行紀錄，有
    上述前案紀錄表在卷可考，被告於有期徒刑執行完畢後5 年
    內故意再犯有期徒刑以上之本件各罪，均為累犯，各應依刑
    法第47條第1 項規定，加重其刑。審酌被告有多次施用毒品
    前科，品行非佳，且曾經強制戒治執行完畢，竟再為本件施
    用毒品犯行，顯見其不思悔改，自制力亦顯不佳，足以戕害
    其身心，滋生其他犯罪，惡化治安，嚴重損及公益；惟另考
    量被告於犯後已坦承犯行，而其施用毒品行為於本質上係屬
    自我戕害行為，反社會性之程度應屬較低等一切情狀，各量
    處如主文所示之刑，併定其應執行之刑，以資懲儆。
三、又扣案之殘渣袋1 只，係供被告盛裝海洛因之用等情，業據
    被告於本院審理時供述在卷，該殘渣袋1 只內之海洛因殘渣
    ，已與包裝袋附合，量微無法析離秤重，既屬當場查獲之第
    一級毒品，不問屬於犯人與否，應依毒品危害防制條例第18
    條第1 項規定諭知沒收銷燬之。至於扣案之注射針筒4 支、
    係供被告施用海洛因之用，而扣案之甲基安非他命吸食器1
    組、吸食燈泡1 個，則均係供被告施用甲基安非他命之用，
    均為被告所有，亦據其於本院審理時供明在卷，爰均依刑法
    第38條第1 項第2 款規定，亦併予宣告沒收之。
據上論斷，應依刑事訴訟法第273 條之1 第1 項、第299 條第1
項前段，毒品危害防制條例第10條第1 項、第2 項、第18條第1
項，刑法第11條前段、第47條第1 項、第51條第5 款、第38條第
1 項第2 款，判決如主文。
本案經檢察官乙○○到庭執行職務。
中    華    民    國    99    年    1     月    28    日
                  刑事第十四庭法  官  林淑婷
上列正本證明與原本無異。
如不服本判決，應於判決送達後10日內敘明上訴理由，向本院提
出上訴狀 (應附繕本) ，上訴於臺灣高等法院。其未敘述上訴理
由者，應於上訴期間屆滿後20日內向本院補提理由書「切勿逕送
上級法院」。
                              書記官  莊川億
中    華    民    國    99    年    2     月    1     日
附錄本案論罪科刑法條全文：
毒品危害防制條例第十條
施用第一級毒品者，處六月以上五年以下有期徒刑。
施用第二級毒品者，處三年以下有期徒刑。

司法院資訊處製作；財團法人民間司法改革基金會備份。
